臺灣桃園地方法院交通事件裁定
異　議　人
即受處分人　甲○○
原處分機關　交通部公路總局新竹區監理所中壢監理站
上列異議人即受處分人因違反道路交通管理處罰條例案件，不服
交通部公路總局新竹區監理所中壢監理站民國96年3 月6 日壢監
裁字第裁53-DB0000000號裁決書所為處分，聲明異議，本院裁定
如下：
    主  文
異議駁回。
    理  由
一、原處分意旨略以：本件異議人即受處分人甲○○於民國95年
    12月27日上午7 時25分許，駕駛車號3618-HD 號自用小客車
    ，行經桃園縣平鎮市○○路○○道前時，見平交道警示閃光
    號誌已顯示，仍未暫停俟火車通過後再行通過，反強行闖越
    ，遂依道路交通管理處罰條例第54條第1 款規定，裁處異議
    人罰鍰新臺幣九千元，並依同條例第63條第1 項第3 款記違
    規點數3 點及依同條例第24條第1 項第4 款施以道路交通安
    全講習。
二、聲明異議意旨略以：異議人於95年12月27日於上午7 時25分
    行經平鎮市○○路○○道前時，已特別小心注意是否有警鈴
    響起或顯示閃光燈之情形，其係在所駕駛之汽車經過黃色網
    狀線而快到鐵軌時才聽到平交道警鈴響起，其自不可能將車
    停在平交道內，故其並無闖越平交道之違規，且舉發員警於
    舉發時並未錄影存證，亦未身著反光配件、持指揮棒，又躲
    在不適宜之位置舉發，顯未依法行政，原處分機關逕為裁罰
    ，異議人深感不服，為此聲明異議。
三、按汽車駕駛人，駕車在鐵路平交道有不遵守看守人員之指示
    ，或遮斷器開始放下，或警鈴已響、閃光號誌已顯示，仍強
    行闖越之情形者，處新臺幣六千元以上一萬二千元以下罰鍰
    ；汽車駕駛人，有第五十四條規定之情形者，應接受道路交
    通安全講習；汽車駕駛人有第五十四條情形者，除依原條款
    處罰鍰外，並予記違規點數三點，道路交通管理處罰條例第
    54條第1 款、第24條第1 項第4 款、第63條第1 項第3 款分
    別定有明文。
四、另按汽車行駛中，駕駛人看到鐵路平交道標誌或標線後，應
    即將速度減低至時速十五公里以下，接近平交道時，鐵路平
    交道設有遮斷器或看守人員管理者，如遮斷器已開始放下或
    看守人員表示停止時，應即暫停，俟遮斷器開放或看守人員
    表示通行後，始得通過，如遮斷器未放下或看守人員未表示
    停止時，仍應看、聽鐵路兩方無火車駛來，始得通過；鐵路
    平交道設有警鈴及閃光號誌者，警鈴已響，閃光號誌已顯示
    ，駕駛人應暫停俟火車通過後，看、聽鐵路兩方確無火車駛
    來，始得通過，如警鈴未響，閃光號誌未顯示，仍應看、聽
    鐵路兩方無火車駛來，始得通過，道路交通安全規則第104
    條第1 項第1 款、第2 款亦有明文規定。
五、經查，異議人於上開時、地駕車行經鐵路平交道之事實，既
    為異議人所不爭執，則異議人理應遵守前揭道路交通安全規
    則之規定行車。然參酌異議人於本院訊問時供稱：當時我的
    時速約二、三十公里等語，及證人即查獲本件違規事件之員
    警石欣明於本院訊問時具結證稱：當平交道之警鈴開始響起
    、閃光燈開始閃爍之後大概5 、6 秒，我看到異議人之車子
    從巷子開出來穿越平交道等語，足見異議人不僅未依規定將
    車速減低至時速15公里以下，且係在警鈴已響、閃光號誌已
    顯示5 、6 秒後始通過平交道，是原處分機關認定異議人有
    闖越平交道之違規，即非無據。
六、異議人雖以前詞置辯，然查，其所辯內容與證人石欣明證述
    之情節明顯不符，所辯是否可採，已非無疑。而證人石欣明
    係依法值勤之員警，與異議人並無夙怨仇隙，衡情實無惡意
    誣陷異議人違規之必要，且證人石欣明於本院訊問時已具結
    擔保其證言之真實性，是證人石欣明更無甘冒觸犯刑法偽證
    罪之風險而虛偽指證異議人有違規闖越平交道之情事，稽此
    益徵證人石欣明所證述之內容非虛。至證人石欣明於舉發本
    件違規時是否身著反光配件及持指揮棒，與異議人是否有闖
    越平交道之違規行為並無關連性，縱認證人石欣明於值勤時
    未配有上開物品，異議人亦非因此得免予受罰。又證人石欣
    明於舉發異議人時固未進行錄影或攝影，然交通違規行為通
    常為瞬間之動作，若要求任何交通違規事件之舉發均須輔以
    錄影或攝影措施，顯有實際上之困難，是為達整頓交通、保
    護用路人安全之目的，相關法規並未規定員警舉發違規時必
    須以錄影或攝影方式為之，且本件證人石欣明已到庭具結作
    證，其所為之供述自可採為證據方法，非謂員警未錄影即無
    從證明異議人之違規行為。再者，依證人石欣明證述內容觀
    之，證人石欣明既係在見聞平交道警鈴已響、閃光號誌已顯
    示5 、6 秒後，親見異議人開車闖越平交道之過程，而非在
    異議人所駕駛之汽車穿越平交道後始發覺有異，堪認證人石
    欣明所站立之位置確足以正確舉發本件違規無訛，且異議人
    亦未提出證人石欣明站立位置不當之實證，所辯顯不足採信
    。此外，異議人駕車行經平交道前時，並未依規定將車速降
    低至時速15公里以下，而仍以時速20至30公里之速度行駛等
    情，業如前述，因之，異議人縱無故意闖越平交道之心，仍
    應認定其闖越平交道之行為係出於過失，是其自應接受處罰
    甚明。
七、綜上所述，原處分機關認定異議人違反道路交通管理處罰條
    例第54條第1 款之規定，而依違反道路交通管理事件統一裁
    罰基準及處理細則之規定裁處異議人罰鍰新臺幣九千元，並
    依同條例第63條第1 項第3 款記違規點數3 點及依同條例第
    24條第1 項第4 款施以道路交通安全講習，核無違誤。本件
    異議人之異議為無理由，應予駁回。
八、依道路交通管理處罰條例第87條第2 項，道路交通案件處理
    辦法第19條，裁定如主文。
中　　華　　民　　國　　96　　年　　9 　　月　　29　　日
                  交通法庭    法  官  魏于傑
以上正本證明與原本無異。
如不服本裁定，應於裁定送達後5 日內向本院提出抗告狀。
　　　　　　　　　　　　　　　書記官　林怡君
中　　華　　民　　國　　96　　年　　10　　月　　4 　　日
